臺灣臺南地方法院民事裁定
110年度聲字第17號
聲  請  人  許楊真佐
相  對  人  陳坤德  
上列當事人間聲請停止執行事件，本院裁定如下：
    主  文
聲請人供擔保新臺幣壹佰玖拾貳元後，本院民國一百零八年度司
執字第一一七二一二號強制執行事件之強制執行程序，於本院民
國一百一十年度補字第五十二號再審之訴事件終結確定前，應暫
予停止。
    理  由
一、按有回復原狀之聲請，或提起再審或異議之訴，或對於和解
    為繼續審判之請求，或提起宣告調解無效之訴，撤銷調解之
    訴，或對於法院依強制執行法第4條第1項第5款之裁定提起
    抗告時，法院因必要情形或依聲請定相當並確實擔保，得為
    停止強制執行之裁定，強制執行法第18條第2項定有明文。
    次按，法院依強制執行法第18條第2項規定，因必要情形或
    依聲請定相當並確實之擔保，為停止強制執行之裁定者，該
    擔保係備供強制執行債權人因停止執行所受損害之賠償，故
    法院定擔保金額時，自應斟酌該債權人因停止執行可能遭受
    之損害，為衡量之標準（最高法院109年度台抗字第901號裁
    定意旨參照）。
二、查，本件聲請人以其已就本院107年度簡上字第32號民事確
    定判決，向本院提起再審之訴，經本院受理在案為由，聲請
    本院裁定停止本院108年度司執字第117212號強制執行事件
    （下稱系爭執行事件）之強制執行程序；經本院依職權調取
    系爭執行事件卷宗，及聲請人提起之再審之訴即本院110年
    度補字第52號再審之訴事件卷宗核閱審究後，審酌系爭執行
    事件乃拆屋還地事件，強制執行以後，即難以回復強制執行
    前原有之狀態，認有停止執行之必要，是聲請人之聲請為有
    理由，應可准許。
三、次查，本件相對人所持之執行名義乃命聲請人應將相對人所
    有坐落臺南市○○區○○○段000地號土地（下稱系爭土地）上，
    如臺南市永康地政事務所108年3月18日土地複丈成果圖所示
    編號A部分，面積0.32平方公尺（下稱A部分土地）之紅磚水
    泥圍牆地上物拆除，並將上開土地騰空返還相對人，此經本
    院依職權調取系爭執行事件核閱屬實，是聲請人聲請供擔保
    停止系爭執行事件之執行，如經本院准許，其可能造成相對
    人之損害，應為相對人未能及時利用A部分土地所受相當於
    租金之損害。本院審酌建築房屋之基地租金以不超過該土地
    申報價額年息10%為限，此參諸土地法第105條準用同法第97
    條第1項規定自明；而A部分土地目前之申報地價為每平方公
    尺新臺幣（下同）2,996元，有系爭土地之土地登記公務用
    謄本1份在卷可按；參酌A部分土地之位置、使用情形、附近
    之交通狀況、工商繁榮程度等一切情況，認應以A部分土地
    申報地價年息10%，據以計算相對人因停止執行可能所受之
    損害，較為允洽；復斟酌系爭訴訟事件，乃對於簡易訴訟程
    序之第二審確定判決提起再審之訴，且其訴訟標的之價額未
    逾1,500,000元，屬於不得上訴於第三審之事件；參考各級
    法院辦案期限實施要點第2點第5款規定民事第二審審判案件
    之期限為2年，預估系爭訴訟事件可能經過之訴訟期間為2年
    等情，認為相對人因系爭執行事件停止執行，可能遭受之損
    害為192元（計算式：0.32×2,996×10%×2≒192元，小數點以
    下四捨五入），爰酌定如主文所示擔保金額准許之。
四、依強制執行法第18條第2項，裁定如主文。
中    華    民    國   110    年    1     月    29    日
                  民事第一庭審判長法  官  林雯娟
　　　　　　　　　
　　　　　　　　　                法  官  吳金芳
　　　　　　　　　
　　　　　　　　　                法  官  伍逸康
以上正本係照原本作成。　　　　　　　　　　　　　　　　　
不得抗告。
中　　華　　民　　國　　110 　年　　1 　　月　　29　　日
　　　　　　　　　　　　　　　　　書記官  康紀媛